【裁判字號】    92,聲,1120
【裁判日期】    921031
【裁判案由】    發還擔保金
【裁判全文】
臺灣板橋地方法院民事裁定  九十二年度聲字第一一二○號
    聲  請  人
    即  債權人  聯邦商業銀行股份有限公司
    法定代理人  黃春鐘
    代  理  人  林雅娟
    相  對  人
    即  債務人  甲○○      住台北縣三重市○○○路九五巷二號六樓
                乙○○      住.
右聲請人聲請發還擔保金事件，本院裁定如左：
    主      文
本院九十二年度存字第四二六號提存事件，聲請人所提存之擔保物中央政府重大交通
建設公債八十六年度甲類第九期債票，面額新臺幣伍拾萬元券壹張（號碼：八六Ａ○
○一○○Ｃ）、面額新臺幣壹拾萬元券壹張（號碼：八六Ａ○一五九一Ｂ）；均附帶
息票第七期至第十五期，共計新臺幣陸拾萬元，准予發還。
聲請程序費用由相對人連帶負擔。
    理      由
一、按返還擔保金，如符合：（一）應供擔保之原因消滅者。（二）供擔保人證明受
    擔保利益人同意返還者。（三）訴訟終結後，供擔保人證明已定二十日以上之期
    間，催告受擔保利益人行使權利而未行使，或法院依供擔保人之聲請，通知受擔
    保利益人於一定期間內行使權利並向法院為行使權利之證明而未證明者之要件，
    法院得以裁定返還擔保金，於民事訴訟法第一百零四條定有明文。
二、本件聲請意旨略以：聲請人與相對人間請求給付租金及連帶保證債務事件，聲請
    人前遵鈞院九十二年度裁全字第五八六號民事裁定，為擔保假扣押，曾提供如主
    文第一項所示之債券為擔保金，並以鈞院九十二年度存字第四二六號提存事件提
    存後，聲請鈞院以九十二年度民執全水字第三五四號假扣押執行相對人所有財產
    在案。茲因該假扣押執行事件業經聲請人聲請撤回執行，並經聲請人撤銷該假扣
    押裁定確定，而聲請人亦已定二十日以上期間催告受擔保利益人即相對人行使權
    利而未行使，為此提出鈞院九十二年度裁全字第五八六號民事裁定、九十二年度
    存字第四二六號提存書、撤回假扣押執行聲請狀、九十二年度全聲字第一八六號
    民事裁定暨確定證明書、存證信函暨其回執、戶籍謄本等各一件，聲請發還擔保
    金等語。
三、經查聲請人上開主張，經本院依職權調閱本院九十二年度裁全字第五八六號、九
    十二年度執全字第三五四號保全程序暨執行卷、九十二年度存字第四二六號擔保
    提存卷及九十二年度全聲字第一八六號撤銷假扣押卷查明無訛。是聲請人之聲請
    意旨核與民事訴訟法第一百零四條第一項第三款前段規定相符，應予准許。
四、爰依民事訴訟法第九十五條、第七十八條、第八十五條第二項，裁定如主文。
中      華      民      國    九十二    年      十      月    三十一    日
                                    臺灣板橋地方法院民事第三庭
~B法      官  劉以全
右為正本係照原本作成。
如對本裁定抗告須於裁定送達後十日內向本院提出抗告狀。
中      華      民      國    九十二    年      十      月    三十一    日
~B法院書記官  王苑琦


司法院資訊處製作；財團法人民間司法改革基金會備份。
